【裁判字號】    91,交自,12
【裁判日期】    920108
【裁判案由】    過失傷害
【裁判全文】
臺灣臺中地方法院刑事判決                          九十一年度交自字第一二號
    自  訴  人  乙○○  住臺中.
    自訴代理人  丙○○律師
    被      告  甲○○  女  三.
右列被告因過失傷害案件，經自訴人提起自訴，本院判決如左：
    主  文
甲○○因過失傷害人，處有期徒刑貳月，如易科罰金，以佰元折算壹日。
    事  實
一、甲○○於民國九十一年一月七日上午七時四十分許，駕駛車牌號碼二Ｊ─三九九
    三號自用小客車，沿臺中市○○路○段由北往南行駛（支線道），行經建國路三
    段與國光路無號誌交岔路口，欲右轉國光路時，理應注意車輛行至無號誌之交岔
    路口，支線道車應暫停讓幹線道車先行；轉彎車應讓直行車先行，此外又無不能
    注意之情事，詎竟疏未注意，逕行右轉國光路，適乙○○騎乘車牌號碼ＹＩＤ─
    四九七號重型機車，沿臺中市○○路由東往西行駛（幹線道），至上開路口，亦
    未注意車前狀況，致甲○○所駕前揭車輛左前方撞及機車右側，乙○○因而受有
    右外踝骨折、踝關節脫臼等傷害。
二、案經被害人乙○○向本院提起自訴。
    理  由
一、右揭犯罪事實，業據被告甲○○於本院審理時坦承不諱（見本院九十一年五月八
    日訊問筆錄、九十一年十二月二十五日審判筆錄），核與自訴人所述情節相符；
    並有臺中市警察局第三分局正義所交通事故處理登記簿、飛瑞股份有限公司事故
    經過報告書、診斷證明書、聲請調解書、調解不成立證明書、臺中市○○○道路
    交通事故調查報告表（事後補繪）各一件、照片七張在卷可考；而依照片所示，
    被告汽車受損部位在左前方，自訴人機車受損部位則在右側，足見被告係於右轉
    彎時，未停讓直行之自訴人機車先行，肇致車禍；又自訴人行駛之國光路為臺中
    市政府公告之幹線道，被告行駛之建國路三段為支線道，自訴人為直行車，被告
    為右轉彎車，本件被告未停讓自訴人先行為肇事主因，亦有臺灣省臺中市區車輛
    行車事故鑑定委員會分析意見在卷可參。足認被告自白與事實相符，本件事證明
    確，被告犯行堪以認定。
二、按車輛行至無號誌之交岔路口，支線道車應暫停讓幹線道車先行；轉彎車應讓直
    行車先行，道路交通安全規則第一百零二條第一項第二、六款分別定有明文。被
    告為汽車駕駛人，應知悉上開交通規則，被告行駛支線道且為轉彎車，竟疏未注
    意暫停讓幹線道上直行之自訴人機車先行，致發生碰撞，其有過失，至為灼然。
    雖被告另辯稱：自訴人車速過快，雙方應各付一半之過失比例云云，惟此並不能
    解免被告過失傷害罪之成立，併此敘明。。
三、核被告所為，係犯刑法第二百八十四條第一項前段之過失傷害罪。爰審酌被告未
    停讓幹線道車及直行車先行遽行右轉，過失程度較重、及所生之損害、犯罪後坦
    承犯行，態度尚佳及迄今尚未與自訴人達成民事和解賠償等一切情狀，量處如主
    文所示之刑，並諭知易科罰金之折算標準。
據上論斷，依刑事訴訟法第第三百四十三條、第二百九十九條第一項前段，刑法第二
百八十四條第一項前段、第四十一條第一項前段，罰金罰鍰提高標準條例第一條前段
、第二條前段，判決如主文。
中      華      民      國      九十二      年      一      月    八    日
                                臺灣臺中地方法院交通法庭
                                        法  官  王  靜  秋
右正本證明與原本無異。
如不服本判決，應於送達後十日內向本院提出上訴狀（須附繕本），上訴於臺灣高等
法院臺中分院。
                                        書記官
中      華      民      國      九十二      年      一      月    八    日
附錄本案論罪科刑法條
刑法第二百八十四條第一項前段：
因過失傷害人者，處六月以下有期徒刑，拘役或五百元以下罰金，致重傷者，處一年
以下有期徒刑、拘役或五百元以下罰金。


司法院資訊處製作；財團法人民間司法改革基金會備份。
